【裁判字號】    89,上易,644
【裁判日期】    890428
【裁判案由】    竊盜
【裁判全文】
臺灣高等法院臺中分院刑事判決                    八十九年度上易字第六四四號
    上  訴  人
    即  被  告  甲○○
右上訴人，因被告竊盜案件，不服臺灣南投地方法院八十九年度易字第一八號，中華
民國八十九年一月三十一日第一審判決（起訴案號：臺灣南投地方法院檢察署八十八
年度偵字第五一四九號），提起上訴，本院判決如左：
    主  文
上訴駁回。
    事實及理由
一、本案經本院審理結果，認第一審判決以上訴人即被告（下稱被告）甲○○竊盜，
    處有期徒刑五月，並將鑰匙一支宣告沒收，其認事用法及量刑均無不當，應予維
    持，並引用第一審判決書記載之事實、證據及理由（如附件）。且依被告及證人
    黃文杰於警訊時之供詞，本案之犯罪時間應係十一月二十一日十八時三十分許，
    原審誤載為同日二十一時三十分許，應予補正。
二、被告上訴意旨略稱伊僅係暫時借用，原審量刑過重云云，但依被告於警訊時、偵
    查中、原審時所供內容，可見被告改稱伊僅係暫時借用云云，難以採信。又依被
害人乙○○警訊時所供「該挖土機約值新台幣四十萬元至五十萬元左右」等語，
    及被告前有違反漁業法、傷害、偽造有價證券等前科，且仍在假釋中，本件又有
    總統八十八年九月二十五日頒布之緊急命令之適用，可見原審之量刑，至為允當
    ，是被告上開意旨難以採取，其上訴自為無理由，應予駁回。
據上論斷，應依刑事訴訟法第三百七十三條、第三百六十八條，判決如主文。
本案經檢察官吳文忠到庭執行職務
中      華      民      國    八十九     年      四       月   二十八   日
                                  臺灣高等法院臺中分院刑事第二庭
                                        審判長法  官  羅  禮  政
                                              法  官  江  錫  麟
                                              法  官  蔡  聰  明
右正本證明與原本無異。
不得上訴。
                                              書記官    瑞  芳
中      華      民      國    八十九     年      四       月   二十九   日
附錄：本案論罪科刑法條全文
刑法第三百二十條：
意圖為自己或第三人不法之所有，而竊取他人之動產者，為竊盜罪，處五年以下有期
徒刑、拘役或五百元以下罰金。
意圖為自己或第三人不法利益，而竊佔他人之不動產者，依前項之規定處斷。
前二項之未遂犯罰之。
                                                                        Ｑ
臺灣南投地方法院刑事判決                            八十九年度易字第一八號
    公  訴  人  臺灣南投地方法院檢察署檢察官
    被      告  甲○○  男  三十四歲（民國○○○年○○月○日生）
                        身分證統一編號：Ｍ一二一七三四六號
                        住南投縣國姓鄉竹坑巷十三號
右列被告因竊盜案件，經檢察官提起公訴（八十八年度偵字第五一四九號），本院判
決如左：
    主  文
甲○○竊盜，處有期徒刑伍月。
扣案之鑰匙壹支沒收之。
    事  實
一、甲○○曾於民國八十三年間因偽造有價證券等案件，經臺灣高等法院臺中分院，
    於八十四年一月十一日，判處有期徒刑一年十月，並於八十四年七月二十七日確
    定，於八十七年七月二日送監執行，甫於八十八年八月三十日假釋出獄，現仍在
    假釋中，不思正途，於八十八年九月二十一日，臺灣地區發生強烈地震後，竟意
    圖為自己不法之所有，於八十八年十一月二十一日二十一時三十分許，以雇用並
    交付所有鑰匙一支予不知情第三人黃文杰，將乙○○所有因地震後為修復道路而
    停放於南投縣草屯鎮○○里○○巷○○道路上之挖土機一部，駛回南投縣國姓鄉
    竹坑巷十三號甲○○住處方式，而竊取他人之動產，並據為己有。嗣乙○○於八
    十八年十一月二十二日十七時許，在上址發現而報警查獲，兼扣得鑰匙一支及取
    回該部挖土機。
二、案經南投縣警察局埔里分局移送臺灣南投地方法院檢察署檢察官偵查起訴。
    理  由
一、右揭事實，業據被告甲○○於警訊時及偵審中坦承不諱，核與被害人乙○○於警
    訊時及本院審理時指述之情節相符，並經證人黃文杰於警訊時證述屬實，復有被
    害人出具之贓物認領保管單一紙在卷可憑，此外尚有鑰匙一支扣案可憑，被告自
    白應與事實相符，本件事證明確，其竊盜犯行足堪認定，應依法論罪科刑。
二、核被告甲○○所為，係犯刑法第三百二十條第一項之竊盜罪。其利用不知情之第
    三人犯之，為間接正犯。而被害人乙○○所有該部挖土機係為八十八年九月二十
    一日，臺灣地區發生地震後，用於修復災區道路之用，為賑災之物品，業據被害
    人於警訊時陳明在卷，被告係於八十八年九月二十一日，臺灣地區發生強烈地震
    ，總統於同年月二十五日發布緊急命令，其施行期間自發布日起至八十九年三月
    二十四日止，在施行期間內，以竊盜之方法取得賑災物品，應依該緊急命令第十
    一條第二項規定加重其刑。爰審酌被告不思正途一時貪念而有此犯行、被竊財物
    之價值及犯罪後坦認之態度等一切情狀，量處如主文所示之刑。又扣案之鑰匙一
    支，為被告所有供犯罪所用之物，業據被告供明在卷，爰依刑法第三十八條第一
    項第二款，宣告沒收之。
據上論斷，應依刑事訴訟法第二百九十九條第一項前段，刑法第三百二十條第一項、
第三十八條第一項第二款，八十八年九月二十五日發布之緊急命令第十一條第二項，
罰金罰鍰提高標準條例第一條前段，判決如主文。
本案經檢察官張曉雯到庭執行職務。
中    華    民    國      八十九    年    一    月        三十一        日
                                臺灣南投地方法院刑事庭
                                    法  官  吳  福  森
右正本證明與原本無異。
如不服本判決，應於判決送達後十日內，向本院提出上訴狀( 應附繕本 )。「切勿逕
送上級法院」。
                                    書記官  賴  秀  美
中  華    民    國      八十九    年    一    月        三十一        日
「告訴人或被害人對於判決如有不服具備理由請求檢察官上訴者，其上訴期間之計算
係以檢察官收受判決正本之日期為準」
附錄本案論罪科刑法條：
刑法第三百二十條第一項：意圖為自己或第三人不法之所有，而竊取他人之動產者，
                        為竊盜罪，處五年以下有期徒刑、拘役或五百元以下罰金
                        。


司法院資訊處製作；財團法人民間司法改革基金會備份。
